臺灣士林地方法院刑事判決　　　　　　　96年度易緝字第29號
公　訴　人　臺灣士林地方法院檢察署檢察官
被　　　告　乙○○
上列被告因竊盜案件，經檢察官提起公訴（87年度偵字第6973號
），因被告於本院準備程序中為有罪之陳述，經本院合議庭裁定
以簡式審判程序審理，本院判決如下：
    主  文
乙○○竊盜，處有期徒刑月，如易科罰金以銀元佰元即新臺
幣玖佰元折算壹日。
    事  實
一、乙○○曾於民國84年間因偽造有價證券及竊盜案件，經臺灣
    高等法院以84年度上訴字第1888號判決分別判處有期徒刑三
    年二月及一年，並定其應執行刑為有期徒刑四年確定，其復
    於85年間因竊盜案件，經臺灣臺北地方法院以84年度易字第
    5059號判決有期徒刑七月確定，嗣就上開案件經臺灣臺北地
    方法院以85年度聲字第213 號裁定定其應執行刑為有期徒刑
    四年六月確定，而於86年8 月5 日因縮短刑期假釋出監（按
    於88年間因遭撤銷假釋而有殘刑2 年4 月11日迄未執行），
    詎其猶不知悔改，竟意圖為自己不法之所有，於假釋付保護
    管束期間內之87年7 月21日14時20分許，在位於臺北縣淡水
    鎮○○路46號之屈臣氏百貨內，利用店內人員未及注意之際
    ，竊取該店所有之娜染髮劑2 瓶、歐萊雅染髮劑2 瓶及吉利
    刮鬍刀1 把（價值共約新臺幣1899元），得手後將之藏放於
    所攜帶之手提袋內，迨其欲離去之際，因觸動該店防盜器而
    為該店副理甲○○發覺並報警處理，始查悉上情。
二、案經臺北縣政府警察局淡水分局報請臺灣士林地方檢察署檢
    察官偵查起訴，因乙○○於本院準備程序中為有罪之陳述，
    經本院合議庭裁定以簡式審判程序審理。
    理  由
一、本件被告乙○○所犯係死刑、無期徒刑或最輕本刑為三年以
    上有期徒刑或高等法院管轄第一審案件以外之罪，其於準備
    程序期日就被訴事實為有罪之陳述，經本院告知簡式審判程
    式之旨，並聽取公訴人、被告之意見後，經合議庭裁定由受
    命法官獨任進行簡式審判程序，是依刑事訴訟法第273 條之
    2 規定，本件之證據調查，不受同法第159 條第1 項、第16
    1 條之2 、第161 條之3 、第163 條之1 及第164 條至第17
    0 條規定之限制，合先敘明。
二、前揭犯罪事實，業據被告乙○○於本院審理中坦承不諱，核
    與被害人屈臣氏百貨之副理甲○○於警詢中所指訴之情節相
    符，並有證人甲○○所立具之贓物認領保管單及所竊得上開
    物品之照片2 張在卷可稽，足徵被告乙○○之上開自白與事
    實相符。本件事證明確，被告乙○○之犯行洵堪認定，應予
    依法論科。
三、按刑法部分條文業於94年1 月7 日修正，並自95年7 月1日
    施行，而同於95年7 月1 日施行之刑法第2 條規定，係關於
    新舊法比較適用之準據法，其本身無關行為可罰性要件之變
    更，故於95年7 月1 日前揭法律修正施行後，如有涉及比較
    新舊法之問題，即應逕依修正後刑法第2 條第1 項規定，為
    「從舊從輕」之比較（最高法院95年度第8 次刑事庭會議決
    議意旨可資參照），查本件被告乙○○之上開行為至遲於87
    年7 月21日完成，是本件被告乙○○行為後，法律已有變更
    ；而刑法第320條竊盜罪之法定刑為「五年以下有期徒刑、
    拘役或五百元以下罰金」，而被告乙○○行為時之刑法第33
    條 第5 款規定罰金最低額為銀元一元，且依罰金罰鍰提高
    標準條例第1 條之規定，將上開罰金之原定數額最高得提高
    為十倍，是被告乙○○行為時之所得科處之罰金刑，經折算
    為新臺幣後，最高額為臺幣一萬五千元，最低額為新臺幣三
    元；惟依95年6 月14日增訂公布之刑法施行法第1條之1 規
    定：「中華民國九十四年一月七日刑法修正施行後，刑法分
    則編所定罰金之貨幣單位為新臺幣；九十四年一月七日刑法
    修正時，刑法分則編未修正之條文定有罰金者，自九十四年
    一月七日刑法修正施行後，就其所定數額提高為三十倍。但
    七十二年六月二十六日至九十四年一月七日新增或修正之條
    文，就其所定數額提高為三倍。」，且依95年7 月1 日施行
    之刑法第33條第5 款之規定罰金最低額為新臺幣一千元，是
    被告乙○○上開行為所得科處之罰金刑，最高額為新臺幣一
    萬五千元，最低額為新臺幣一千元，經比較修正前後規定之
    結果，應認修正後之法律並非較有利於被告，依修正後刑法
    第2 條第1 項之規定，自應適用行為時之法律即修正前之規
    定論處。至上開刑法施行法第1 條之1 之規定，係在替代罰
    金罰鍰提高標準條例部分條文，且與適用罰金罰鍰提高標準
    條例之結果相同，對於被告而言並不生有利或不利之問題，
    僅係將貨幣單位由銀元改為新臺幣，並非法律變更刑度之條
    文，當無須就新舊法加以比較，應逕適用之（臺灣高等法院
    暨所屬法院95年法律座談會刑事類提案第17號研討結果參照
    ），附此敘明。
四、核被告乙○○上開行為，係犯刑法第320 條第1 項之竊盜罪
    。爰審酌被告乙○○曾有多次竊盜前科，此有臺灣高等法院
    被告前案紀錄表在卷可稽，其正值壯年，竟因一時失慮而下
    手竊取他人財物，然於犯後尚能坦承犯行，且所竊得之財物
    均已返還被害人，及其品行、犯罪動機、目的、手段、行為
    次數、生活狀況、智識程度、犯罪所得之利益及所生之損害
    等一切情狀，量處如主文所示之刑，並諭知易科罰金之折算
    標準。另被告乙○○行為時之刑法第41條規定：「犯最重本
    刑為三年以下有期徒刑以下之刑之罪，而受六月以下有期徒
    刑或拘役之宣告，因身體、教育、職業或家庭之關係，執行
    顯有困難者，得以一元以上三元以下折算一日，易科罰金。
    」，而95年7 月1 日施行之刑法第41條第1 項前段則規定：
    「犯最重本刑為五年以下有期徒刑以下之刑之罪，而受六個
    月以下有期徒刑或拘役之宣告者，得以新臺幣一千元、二千
    元或三千元折算一日，易科罰金。」，將得易科罰金之範圍
    擴大為最重本刑五年以下有期徒刑之罪，是被告犯罪後法律
    已有變更，比較新舊法之結果，應認行為後之法律較有利於
    被告，依修正後刑法第2 條第1 項但書之規定，本應適用修
    正後之法律即95年7 月1 日施行之刑法第41條第1 項前段；
    然刑法第41條曾於90年1 月7 日修正，並自同年月10日施行
    ，惟該條第1 項前段則規定為：「犯最重本刑為五年以下有
    期徒刑以下之刑之罪，而受六個月以下有期徒刑或拘役之宣
    告，因身體、教育、職業、家庭之關係或其他正當事由，執
    行顯有困難者，得以一元以上三元以下折算一日，易科罰金
    」，且依修正前罰金罰鍰提高標準條例第2 條前段（現已刪
    除）之規定，將上開易科罰金之折算標準就其原定數額提高
    為一百倍折算一日，是該易科罰金折算標準，應以銀元一百
    元至三百元折算一日，經折算為新臺幣後，應以新臺幣三百
    元至九百元折算為一日，而比較90年1 月10日及95年7 月1
    日施行之刑法第41條第1 項前段規定之結果，應認行為後之
    90年1 月10日施行之法律最有利於被告，依修正後刑法第2
    條第1 項但書之規定，自應適用最有利於行為人之法律即90
    年1 月10日施行之刑法第41條第1 項前段及修正前罰金罰鍰
    提高標準條例第2 條之規定，諭知易科罰金，並定其折算標
    準。
據上論斷，應依刑事訴訟法第273 條之1 第1 項、第299 條第1
項前段，刑法第2 條第1 項、第320 條第1 項，90年1 月10 日
施行之刑法第41條第1 項前段，刑法施行法第1 條之1 ，修正前
罰金罰鍰提高標準條例第2 條，判決如主文。
本案經檢察官林在培到庭執行職務。
中　　華　　民　　國　　96　　年　　5 　　月　　21　　日
　　　　　　　　　刑事第六庭  法  官  黃雅君
以上正本證明與原本無異。
如不服本判決，應於判決送達後10日內向本院提出上訴狀。
                              書記官  彭莉婷
中　　華　　民　　國　　96　　年　　5 　　月　　21　　日
附錄本案論罪科刑法條：
中華民國刑法第320條
（普通竊盜罪、竊佔罪）
意圖為自己或第三人不法之所有，而竊取他人之動產者，為竊盜
罪，處 5 年以下有期徒刑、拘役或 5 百元以下罰金。
意圖為自己或第三人不法之利益，而竊佔他人之不動產者，依前
項之規定處斷。
前二項之未遂犯罰之。
